最高法院刑事判決　　　　　　九十六年度台上字第一八一四號
上　訴　人　甲○○
上列上訴人因偽造文書案件，不服台灣高等法院中華民國九十六
年一月二十三日第二審判決（九十五年度上訴字第二九七五號，
起訴案號：台灣桃園地方法院檢察署九十三年度偵字第二六五二
號），提起上訴，本院判決如下：
    主  文
上訴駁回。
    理  由
按刑事訴訟法第三百七十七條規定，上訴於第三審法院，非以判
決違背法令為理由，不得為之。是提起第三審上訴，應以原判決
違背法令為理由，係屬法定要件。如果上訴理由狀並未依據卷內
訴訟資料，具體指摘原判決不適用何種法則或如何適用不當，或
所指摘原判決違法情事，顯與法律規定得為第三審上訴理由之違
法情形，不相適合時，均應認其上訴為違背法律上之程式，予以
駁回。本件上訴人甲○○上訴意旨略稱：原判決認上訴人於民國
九十三年十一月間，在桃園縣不詳地點，自行在「日月宮財產保
管」文件（下稱財產保管書）內文文末，加註「若無交回捌佰萬
，則移送法院辦理共同簽名者易同（應為亦同之誤）負責清還所
有產物。」等語，而變造財產保管書之私文書，足以生損害於簡
勝輝、陳添財及黃永輝等語，但該財產保管書只有簡勝輝、陳添
財二人之簽名，並非三人；且陳添財稱自九十三年十一月間起，
至九十四年二月中旬止，多次交付金錢予上訴人，共計新台幣（
下同）四十萬元，但無證據可以證明；又徐阿立在第一審稱，上
訴人積欠其貨款二十萬元，在原審又說積欠其貨款六十萬元，且
均未提出證據證明，而上訴人與徐阿立自九十一年至九十三年間
確有生意往來，估價單之貨款已清償，所有證物都是徐阿立九十
三年之親筆簽名；原審對於上開事證均未加調查，違背法令云云
。
惟查原判決依憑上訴人不利於己之部分自白、被害人呂奕葶、彭
玉珍、鄭天榮、陳添財、徐阿立於第一審或原審之指證、被害人
呂奕葶提出上訴人所交付支票及退票理由單影本、扣案上訴人之
桃園市農會第0000000000000000號帳號帳戶存摺（存摺內確有被
害人彭玉珍於九十三年一月二十八日匯入十五萬元，於同年月二
十八、二十九日先後提領五次，每次二萬元之記載）、提款卡、
上訴人所簽發用以償還所詐騙金錢之發票日九十三年四月十二日
，到期日九十四年七月十四日，受款人陳添財，金額四十萬元本
票影本、經變造之財產保管書影本、被害人徐阿立提出其簽發交
付上訴人之支票存根、上訴人收取徐阿立金錢所立收據影本、被
害人徐阿立所簽發之支票，由上訴人背書後提示領款之資料（平
鎮市農會九十四年十月四日桃平市農廣字第940003548 號函暨所
附支票提示付款資料、合作金庫銀行平鎮分行九十五年一月十九
日合金平鎮營字第0950000420號函暨所附支票提示付款資料）、
被害人徐阿立所錄得其與所謂桃園縣政府劉姓承辦人談話錄音，
送請法務部調查局鑑定結果，認定錄音中劉姓承辦人之聲音，與
該局採樣上訴人之聲調以聆聽比對法、聲紋圖譜特徵比對法比對
分析結果，二者語音特徵相似率約百分之八十，研判與上訴人本
人聲音音質相同之該局九十五年四月七日調科參字第0950015518
0 號鑑定報告書暨所附語音分析及聲紋鑑定參考資料、桃園縣政
府九十四年十二月二十六日府勞源字第0940357165號函、台灣高
等法院被告全國前案紀錄表等證據，資以認定上訴人有原判決事
實欄所記載之犯罪事實，因而撤銷第一審不當之判決，改判依刑
法修正前連續犯、牽連犯之例，從一重仍論處上訴人犯行使變造
私文書罪之罪刑，已詳述其依憑之證據及認定之理由。對於上訴
人辯稱：被害人徐阿立投資八十萬元，是要與我一起作生意，所
拿到金錢，已因生意失敗虧損而花費。被害人徐阿立是利用我去
申請殘障創業貸款，不是我詐騙他等語，並提出契約書、委任切
結書、合作金庫銀行平鎮分行第304803號帳號活期存款存摺、估
價單影本等件為證；經綜合調查證據之結果，認不足採信，在判
決內加以指駁，並說明其證據取捨及判斷之理由。原判決所為論
述，核與卷證資料相符，從形式上觀察，並無違背法令之情形。
按認事採證、證據之取捨及證據證明力之判斷，俱屬事實審法院
之職權，苟無違背證據法則，自不能指為違法。原判決對於上訴
人有本件犯行，已說明其依憑之證據及理由，對於上訴人之辯解
，認不可採，亦在判決內詳述其不予採納之理由，並無上訴意旨
所指違背法令之情形。經查上訴意旨所指各節，或為單純事實之
爭執；或不影響全部犯罪事實之認定而可認於原判決之主旨有影
響；或原審已加審酌、論斷，屬原審得本於職權裁量之事項，已
於判決內詳述其認事採證及證據取捨、判斷之理由，為其職權之
適法行使，並無違背證據法則之情形；或事證已臻明確並無再為
傳訊調查必要之裁量事項，亦無上訴意旨所指違背法令之情形；
上訴意旨徒憑己意任意指摘原判決關於行使變造私文書部分違背
法令，核與法律規定得為第三審上訴理由之違法情形均不相適合
，應認此部分之上訴違背法律上之程式，予以駁回。又上訴人牽
連所犯之詐欺罪（刑法第三百三十九條第一項）部分，屬不得上
訴第三審之案件，上訴人對此部分一併提起上訴，自非法之所許
，應併予駁回，合以指明。
據上論結，應依刑事訴訟法第三百九十五條前段，判決如主文。
中    華    民    國  九十六  年    四    月   十二   日
                      最高法院刑事第四庭
                          審判長法官  莊  登  照
                                法官  洪  明  輝
                                法官  黃  一  鑫
                                法官  林  秀  夫
                                法官  徐  昌  錦
      本件正本證明與原本無異
                                      書  記  官
中　　華　　民　　國　九十六　年　  四 　 月 　十七 　日
                                                      Ｋ
